臺灣高等法院臺中分院刑事判決
110年度上訴字第2129號
上  訴  人  
即  被  告  陳漢澤



選任辯護人  蔡孟翰律師（法扶律師）
上列上訴人因毒品危害防制條例案件，不服臺灣臺中地方法院11
0年度訴字第1047號中華民國110年10月26日第一審判決（起訴案
號：臺灣臺中地方檢察署110年度偵字第11420、17307號），提
起上訴，本院判決如下：
    主  文
上訴駁回。
    事  實
一、陳漢澤明知甲基安非他命係毒品危害防制條例第2條第2項第
    2款所公告列管之第二級毒品，依法不得持有、販賣，竟基
    於販賣第二級毒品甲基安非他命以營利之犯意，以其所有如
    附表一編號4所示之OPPO廠牌黑色行動電話1支作為對外販賣
    毒品之聯絡工具，分別為下列犯行：
  ㈠陳漢澤於110年1月中旬某日，以上開行動電話之通訊軟體LIN
    E（暱稱「濃醇香」）與蔡育彰聯繫毒品交易事宜後，蔡育
    彰遂於同日不詳之某時許，騎乘MSE-0000號普通重型機車至
    陳漢澤位於臺中市○○區○○街0號前居所，陳漢澤即在該居所
    屋內，以新臺幣（下同）2000元之價格，販賣交付第二級毒
    品甲基安非他命1包(毛重約0.5公克)予蔡育彰，並向蔡育彰
    收取2000元價金，而完成交易。
  ㈡陳漢澤於110年3月16日(起訴書記載為3月21日之3至5日前某
    日)某時許，以上開行動電話之通訊軟體LINE（暱稱「濃醇
    香」）與蔡育彰聯繫毒品交易事宜後，蔡育彰遂於同日不詳
    之某時許，騎乘前揭機車至陳漢澤位於臺中市○○區○○路00巷
    00號0樓之0前居所，陳漢澤即在該前居所樓下之社區騎樓，
    以2000元之價格，販賣交付第二級毒品甲基安非他命1包(毛
    重約0.5公克)予蔡育彰，並向蔡育彰收取2000元價金，而完
    成交易。
  ㈢陳漢澤於110年3月21日13時57分前某時，以上開行動電話之
    通訊軟體LINE（暱稱「濃醇香」）與蔡育彰聯繫毒品交易事
    宜後，蔡育彰遂於同日13時57分許，騎乘前揭機車至陳漢澤
    位於臺中市○○區○○路00巷00號0樓之0前居所，陳漢澤即在該
    前居所樓下之社區騎樓，以2000元之價格，販賣交付第二級
    毒品甲基安非他命1包(毛重約0.5公克)予蔡育彰，並向蔡育
    彰收取2000元價金，而完成交易。
  ㈣嗣蔡育彰於110年1月22日緩起訴處分期間向臺灣臺中地方檢
    察署觀護人報到時，經該署觀護人採集其尿液送驗結果，係
    呈甲基安非他命陽性反應，而為該署檢察官查悉蔡育彰施用
    第二級毒品犯行，蔡育彰為配合檢警查獲毒品來源陳漢澤，
    乃自110年3月23日上午11時9分起至同年月30日上午11時24
    分止，以所持用之0000000000號行動電話中之通訊軟體LINE
    ，先後與陳漢澤（暱稱已改為「Haku」）聯繫，並傳送「你
    東西還有嗎？」、「1個可以？」、「那一樣是3000？」、
    「價錢沒有變齁？」等訊息，佯裝欲以3000元購買1公克甲
    基安非他命毒品，經陳漢澤應允後，蔡育彰遂於同年月30日
    12時30分許，騎乘前揭機車至陳漢澤位於臺中市○○區○○路00
    巷00號0樓之0前居所騎樓前，迨陳漢澤於同日12時35分許下
    樓正欲與蔡育彰交易毒品，於同日12時37分許，蔡育彰尚未
    交付價款，陳漢澤即遭埋伏守候之警員當場逮捕而查獲，致
    販賣第二級毒品未得逞，並為警當場自陳漢澤之外套右邊口
    袋內扣得如附表一編號1所示之甲基安非他命毒品，且經陳
    漢澤同意帶同警員至樓上前居所屋內搜索後，為警扣得附表
    一編號2至8所示之物。 
二、案經臺中市政府警察局霧峰分局報告臺灣臺中地方檢察署檢
    察官偵查起訴。
    理  由
一、證據能力部分：
　　本判決下列所引用上訴人被告陳漢澤（下稱被告）以外之人
    於審判外所為言詞或書面陳述，檢察官、被告及其辯護人均
    知悉有刑事訴訟法第159條第1項不得證據之情形，皆未於言
    詞辯論終結前聲明異議，本院審酌該等證據製作時情況，並
    無違法不當或證明力明顯過低的瑕疵，以之作為證據應屬適
    當，依刑事訴訟法第159條之5規定，認為均得作為證據。
二、認定犯罪事實所憑之證據及理由：
  ㈠上開犯罪事實，業據被告迭於偵查、原審及本院審理時均坦
    承不諱（偵11420號卷第30至34、119至122、197至199頁，
    原審卷第93、257、337頁，本院卷第85至87、249至251頁）
    ，核與證人蔡育彰於警詢、偵訊中證述之情節相符（偵1142
    0號卷第46至48、52至53、56至58、66至69、129至132頁）
    ，復有證人蔡育彰與被告(LINE暱稱「濃醇香」、「Haku」)
    間之LINE對話紀錄截圖（偵11420號卷第33至34、46至47、6
    8頁）、110年3月21日臺中市○○區○○路00巷00號社區監視器
    畫面截圖（偵11420號卷第31至32、66至67頁）、路口監視
    器影像截圖（偵11420號卷第61至63頁）、110年3月30日蒐
    證影像截圖（偵11420號卷第73頁）、查獲照片（偵11420號
    卷第74至76頁）、被告之自願受搜索同意書（偵11420號卷
    第77頁）、臺中市政府警察局霧峰分局搜索扣押筆錄、扣押
    物品目錄表、扣押物品收據（偵11420號卷第79至85、87至9
    3頁）、扣押毒品初驗結果照片（偵11420號卷第95頁）、自
    願提供行動電話資訊同意書（偵11420號卷第135頁）、扣押
    物品照片（偵11420號卷第183頁，偵17307號卷第41頁）、
    衛生福利部草屯療養院110年4月20日草療鑑字第1100400226
    號鑑驗書（偵17307號卷第39至40頁）附卷可稽。足徵被告
    前開任意性之自白核與事實相符，應堪採信。
　㈡按販賣甲基安非他命毒品，係違法行為，非可公然為之，亦
    無公定價格，而每次買賣之價量，可能隨時依雙方關係深淺
    、資力、需求量及對行情之認知、來源是否充裕、查緝是否
    嚴緊、購買者被查獲時供述購買對象之可能風險之評估等，
    而異其標準，非可一概而論。從而，販賣之利得，除非經行
    為人詳細供出各次所販賣之毒品之進價及售價，且數量俱臻
    明確外，實難察得其交易實情，然販賣者從價差或量差中牟
    利，方式雖異，惟其販賣行為在意圖營利則屬同一。是舉凡
    有償交易，除足以反證其確係另基於某種非圖利本意之關係
    外，通常尚難因無法查悉其精確之販入價格，作為是否高價
    賣出之比較，諉以無營利之意思而阻卻販賣犯行之追訴。且
    按甲基安非他命毒品，物稀價昂，政府懸為禁令嚴加取締，
    苟其無利可圖，衡情自無甘冒刑事訴追風險而從事買賣毒品
    之理，復參以被告於偵查中供稱：其向毒品來源「林小錦」
    (即林志銘)叫貨(毒品)來販賣，若有賣超過叫貨成本的錢，
    就是其所得的利潤等語（偵11420號卷第123頁），足認被告
    確有販賣第二級毒品之營利意圖。
　㈢被告為警查獲前即有販賣第二級毒品甲基安非他命予證人蔡
    育彰3次（即如上開事實一㈠至㈢所示），而被告於上開事實
    一、㈣所為，係證人蔡育彰與之聯繫告知欲購買第二級毒品
    甲基安非他命時，即應允交易條件，並攜帶毒品前往交易地
    點，足認被告主觀上原已具有意圖營利而販賣第二級毒品甲
    基安非他命之犯意；又證人蔡育彰係配合警方誘出被告交易
    ，被告因而為警逮捕查獲，證人蔡育彰該次應無購買第二級
    毒品甲基安非他命毒品之真意，且被告在警員埋伏監視之下
    遭逮捕，實際上被告亦未完成毒品交易，其此部分所為僅能
    論以販賣第二級毒品未遂。
　㈣綜上所述，本案事證明確，被告上開犯行，均堪以認定，應
    予依法論科。
三、論罪：
　㈠按甲基安非他命係毒品危害防制條例第2條第2項第2款所列管
    之第二級毒品，依法不得販賣、持有。核被告上開事實一㈠
    至㈢所為，均係犯毒品危害防制條例第4條第2項之販賣第二
    級毒品既遂罪，被告上開事實一㈣所為，則係犯毒品危害防
    制條例第4條第6項、第2項之販賣第二級毒品未遂罪。被告
    各次為販賣而持有第二級毒品甲基安非他命之低度行為，應
    各為販賣第二級毒品既遂、未遂之高度行為所吸收，均不另
    論罪。
　㈡被告上開3次販賣第二級毒品既遂罪及1次販賣第二級毒品未
    遂罪，犯意各別，行為互殊，應予分論併罰。
四、刑之加重、減輕：　　
　㈠被告曾因施用第二級毒品案件，分別經臺灣南投地方法院及
    原審各判處有期徒刑2月、3月確定，嗣經定應執行刑為有期
    徒刑4月確定，於109年10月12日執行完畢等情，已據檢察官
    就上開構成累犯之事實，記載於起訴書及請求加重其刑（不
    含法定刑為無期徒刑部分），並就構成累犯之上開事證提出
    被告之全國刑案資料查註表，並指出該等事實之所在，核與
    卷附臺灣高等法院被告前案紀錄表相符，復為被告及其辯護
    人所不爭執，是被告於上開有期徒刑執行完畢5年內故意再
    犯本案有期徒刑以上之罪，依刑法第47條第1項之規定，為
    累犯；又檢察官於本案科刑辯論時，亦已說明被告所犯前案
    為施用、進而為本案販賣等，均屬故意犯罪。顯見其對前次
    刑罰反應力顯然薄弱，依司法院釋字第775號解釋意旨應認
    被告本案犯行，倘加重其最低法定本刑，尚無罪刑不相當之
    情形，故除販賣第二級毒品罪之法定刑為無期徒刑部分，依
    法不得加重外，均應依刑法第47條第1項規定，加重其刑。
　㈡被告已著手於上開事實一㈣所示販賣第二級毒品甲基安非他命
    行為之實行而不遂，為未遂犯，依刑法第25條第2項規定，
    就此部分犯行，依既遂犯之刑度減輕其刑。
　㈢犯毒品危害防制條例第4條至第8條之罪於偵查及歷次審判中
    均自白者，減輕其刑，毒品危害防制條例第17條第2項定有
    明文。本件被告於偵查、原審及本院審理時，就其上開所犯
    均已自白犯行，均應依毒品危害防制條例第17條第2項規定
    各減輕其刑。
　㈣毒品危害防制條例第17條第1項規定犯同條例第4條至第8條、
    第10條或第11條之罪，供出毒品來源，因而查獲其他正犯或
    共犯者，減輕或免除其刑。係指被告供出毒品來源之有關資
    料，諸如前手之姓名、年籍、住居所、或其他足資辨別之特
    徵等，使調查或偵查犯罪之公務員因而對之發動調查或偵查
    並破獲者而言。申言之，被告之「供出毒品來源」，與調查
    或偵查犯罪之公務員對之發動調查或偵查並進而破獲之間，
    論理上須具有先後且相當的因果關係，非謂被告一有供出毒
    品來源之人，即得依上開規定予以減、免其刑。若被告供出
    毒品來源與嗣後之破獲欠缺相當之因果關係，自不得適用上
    開規定予以減刑。⒈被告於偵查中供出事實一㈡至㈣即附表二
    編號2至4部分之毒品上游來源為林志銘，嗣經檢警追查後，
    林志銘(綽號「林小錦」)涉嫌販賣第二級毒品之犯行，確因
    被告之供述而查獲一節，有臺灣臺中地方檢察署110年8月16
    日中檢謀服110他3298字第1109078217號函（見原審卷第295
    頁)、110年8月30日中檢謀服110偵25945字第1109083394號
    函（見原審卷第307頁)及所附筆錄影本(置於原審卷第309頁
    證物袋內)、該署110年度偵字第25945、27661號檢察官起訴
    書（見本院卷第53至57頁）等在卷可憑，揆之該署檢察官以
    被告之供述起訴林志銘販賣第二級毒品甲基安非他命予被告
    ，期間為自110年3月2日至3月30日共計11次，足認偵查機關
    查獲上情與被告之供述間具有相當因果關係，是被告附表二
    編號2至4犯行，均應依毒品危害防制條例第17條第1項之規
    定各減輕其刑。⒉事實一㈠即附表二編號1部分，觀之前開林
    志銘之警詢及偵訊筆錄影本，林志銘僅坦承於110年3月間曾
    販賣第二級毒品予被告，並未供承於110年1月中旬亦有販賣
    第二級毒品予被告之情，且該署檢察官以被告之供述起訴林
    志銘販賣第二級毒品甲基安非他命予被告，期間為自110年3
    月2日至3月30日共計11次等情，已如上述，則被告此部分固
    稱亦係向林志銘購毒，然其購毒時間係在事實一㈠所示110年
    1月中旬之後，揆之說明，此部分即難認有因被告供述而查
    獲其毒品來源，此部分即無此條項減刑規定之適用。被告嗣
    於本院主張其有借用蔡育彰之台新銀行即00000000000000號
    帳戶（下稱甲帳戶），該帳戶顯示於110年1月16日有兩筆分
    別為4,000元及6,000元之款項匯入林志銘名下中國信託商業
    銀行帳戶000000000000帳戶（下稱乙帳戶）內，依此林志銘
    與被告甲、乙帳戶交易紀錄可證被告確已供出事實一㈠之來
    源等語。經查蔡育彰於本院證稱其確有將甲帳戶借予被告，
    被告說係轉帳用而已、但他實際如何使用其並不知道等語（
    見本院卷第239至240頁），且甲、乙帳戶於110年1月16日確
    有上揭兩筆金額交易（見本院卷第114頁），此有中國信託
    商業銀行函及其檢附之乙帳戶存款明細（見本院卷第111至1
    19頁）在卷可憑。是於110年1月16日被告確有自甲帳戶分別
    匯4,000元及6,000元至林志銘乙帳戶內等情。惟證人林志銘
    於本院審理時並未承認該兩筆金額係屬毒品交易，且證稱其
    與被告有蠻多金錢上的住來，例如幫他刷卡訂房金額從3、5
    百元至3、5千元不等，次數很多，而其與被告毒品交易的方
    式，都是透過其被扣案ｉｐｈｏｎｅ手機的Ｌｉｎｅ通訊軟體且該紀錄
    一開始至現在還都是完整，其都沒有刪除Ｌｉｎｅ紀錄，如果其
    與被告有交易毒品的話，Ｌｉｎｅ上面的紀錄都會有的等語（見
    本院卷第157至166頁），而本院勘驗林志銘上開手機時，被
    告稱：該Ｍｉｎａｓｕｎ是我等語，結果為：手機裡面確實有一個
    好友叫Minasun ，經點開聊天紀錄，裡面有很多對話紀錄，
    第一次的對話紀錄是110 年2 月28日，最後的對話紀錄是11
    0 年4 月7 日，LINE的對話記錄都沒有間斷，幾乎每天都有
    ，且資料非常龐大（見本院卷第242頁）。依上可知，以被
    告與林志銘的金錢往來狀況，其等除毒品交易外，尚有其他
    金錢往來，縱被告有上開兩筆匯款至林志銘乙帳戶內之情形
    ，尚難遽認此兩筆匯款與毒品交易有關，且林志銘上開扣案
    手機內亦無被告於110年1月中旬之Ｌｉｎｅ對話紀錄（最早為11
    0年2月28日），亦無從佐證被告之供述可信。是本院依上開
    證據資料，亦尚難審認被告就事實一㈠部分，已供出供出毒
    品來源因而查獲林志銘為屬實，被告此部分自無上開條例第
    17條第1 項之減免其刑規定適用之餘地。
　㈤按刑法第59條之減輕其刑，係裁判上之減輕，必以犯罪之情
    狀可憫恕，認為宣告法定最低度之刑猶嫌過重者，始有其適
    用；如別有法定減輕之事由，應先依法定減輕事由減輕其刑
    後，猶嫌過重時，始得為之；若有二種以上法定減輕事由，
    仍應先依法定減輕事由遞減其刑後，猶嫌過重時，始得再依
    刑法第59條規定酌減其刑（最高法院88年度台上字第1862號
    判決意旨可資參照）。查被告所為雖不可與長期、大量販賣
    毒品之真正毒梟相比，惟毒品戕害國人健康，且嚴重影響社
    會治安，故政府立法嚴禁販賣毒品，並以高度刑罰來遏止毒
    品氾濫之問題，其竟無視國家對於杜絕毒品危害之禁令而仍
    為前揭犯行，害人害己，使施用者成癮，陷入不可自拔之困
    境，況其所犯本案販賣第二級毒品既遂及未遂犯行，經依前
    述法定減輕事由減輕或遞減輕其刑後，與其犯罪情節相衡，
    已無法重情輕之情形，客觀上尚不足引起一般同情，而認有
    可憫恕之情，至被告上訴稱其患有愛滋病及梅毒，須長期服
    藥控制病情、入監恐影響其健康狀況等，亦非屬其犯本案之
    特殊原因及環境。是以被告上開犯行，難認刑法第59條規定
    酌減其刑之適用。
　㈥被告上開事實一㈠至㈣所為販賣第二級毒品既遂罪及販賣第二
    級毒品未遂罪，同時具有前揭所述之加重及減輕事由，應依
    刑法第70條、第71條第1項或第2項規定先加後減或遞減，並
    先依較少之數減輕之（販賣第二級毒品罪法定刑為無期徒刑
    部分不得加重，僅減輕或遞減輕其刑）。
五、沒收部分：
　㈠被告本案3次販賣第二級毒品既遂之犯罪所得各為2000元，且
    均未扣案，應依刑法第38條之1第1項前段、第3項規定，於
    被告所犯販賣第二級毒品既遂罪項下分別宣告沒收，於全部
    或一部不能沒收或不宜執行沒收時，追徵其價額。
　㈡扣案如附表一編號1、2、3所示之甲基安非他命毒品共3包，
    係被告販賣未遂所用及販賣所餘之查獲毒品，業據被告供明
    在卷（見原審卷第254頁），而扣案之上開毒品外包裝袋共3
    個，因其內均含極微量毒品殘留而無法析離，亦應將之視為
    查獲之毒品整體，不問屬於犯罪行為人與否，均依毒品危害
    防制條例第18條第1項前段規定，於最後一次販賣第二級毒
    品未遂罪(附表二編號4)項下諭知沒收銷燬。至毒品送驗耗
    罄部分，業已滅失，自無庸宣告沒收銷燬。
 ㈢扣案如附表一編號4所示之行動電話，係被告供本案販賣第二
   級毒品既遂、未遂罪所用之聯絡工具，業據被告供承在卷（
   見原審卷第254頁），不問屬於犯罪行為人與否，依毒品危害
   防制條例第19條第1項規定於本案各罪均宣告沒收。
 ㈣按毒品危害防制條例第18條第1項前段規定，查獲之第一級、
   第二級毒品，不問屬於犯人與否，沒收銷燬之；所稱「查獲
   」之毒品，係指有罪判決書於事實欄已經認定為被告有罪事
   實之毒品而言。故被告經法院為有罪之科刑判決時，查獲之
   毒品，與被告本案所犯並經法院諭知有罪者若全然無關，自
   不得於該有罪判決之主刑下宣告沒收（最高法院100年度台上
   字第2268號判決意旨參照）。扣案如附表一編號5所示之第二
   級毒品甲基安非他命1包，被告供稱係供其施用所餘之毒品（
   見原審卷第254頁），復查無其他積極證據足以證明上開扣案
   毒品確與本件被告所犯各該犯行有何關聯，不得於本案宣告
   沒收銷燬，附此敘明。
六、上訴駁回之理由：
 ㈠原審認被告罪證明確，適用刑事訴訟法第299條第1項及上開實
   體法等規定，審酌被告明知毒品對施用者之危害甚深，竟仍
   販賣第二級毒品甲基安非他命，助長他人施用毒品成癮之惡
   習，戕害他人身心健康，所為殊屬不該，惟考量被告犯後坦
   承犯行，且本案販賣之對象僅1人，其販賣次數(3次既遂、1
   次未遂)、數量及金額均非鉅額，較諸大盤之毒梟，情節及惡
   性均非重大，兼衡其犯罪之動機、目的、所生危害、犯罪所
   得及其自述之學歷、家庭經濟生活狀況（見原審卷第258頁）
   等一切情狀，分別量處如附表二所示之刑，並定其應執行有
   期徒刑6年及為如上述五之沒收諭知。核其認事用法均無違誤
   ，量刑亦屬妥適，應予維持。
㈡被告上訴以其事實一㈠部分有毒品危害防制條例第17條第1項減
  免其刑，及其所犯有刑法第59條酌減其刑之適用，均無足取，
  已如上述；另請求從輕量刑等語，惟原審判決就量刑部分，已
  具體斟酌刑法第57條各款所列情形而為刑之量定，並未逾法定
  刑之範圍，亦與罪刑相當原則、比例原則無違，要無輕重失衡
  或偏執一端之情形，並於定應執行刑之內、外部界限之範圍而
  為定刑，並無被告所稱量刑過重之情形。從而，被告之上訴，
  無理由，應予駁回。
據上論斷，應依刑事訴訟法第368條，判決如主文。　　
本案經檢察官潘曉琪提起公訴，檢察官謝名冠到庭執行職務。　
中　　華　　民　　國　　111 　年　　5 　　月　　25　　日
        　　刑事第二庭    審判長法　官  何　志　通
　　　　　　　　　　　　　　    法　官  石  馨  文 
　　　　　　　　　　　　　　　  法　官  吳  進  發     
以上正本證明與原本無異。     
如不服本判決應於收受送達後二十日內向本院提出上訴書狀，其
未敘述上訴之理由者，並得於提起上訴後二十日內向本院補提理
由書（均須按他造當事人之人數附繕本）「切勿逕送上級法院」
。因疫情而遲誤不變期間，得向法院聲請回復原狀。         
　　　　　　　　　　　　 　　　 書記官  洪  宛  渝 

中　　華　　民　　國　　111 　年　　5 　　月　　25　　日

附表一：
編號 物品名稱及數量  備   註  1 第二級毒品甲基安非他命1包（驗餘淨重0.7498公克，含外包裝袋1個） (扣押物品編號A-1) 查獲被告販賣未遂所用之第二級毒品  2 第二級毒品甲基安非他命1包（驗餘淨重0.7927公克，含外包裝袋1個） (扣押物品編號B-1) 查獲被告供販賣所餘之第二級毒品  3 第二級毒品甲基安非他命1包（驗餘淨重0.7715公克，含外包裝袋1個） (扣押物品編號B-2) 查獲被告供販賣所餘之第二級毒品  4 OPPO廠牌行動電話1支(含0000000000、0000000000號SIM卡各1枚） 供本案販賣第二級 毒品所用之物  5 第二級毒品甲基安非他命1包（驗餘淨重0.1148公克） (扣押物品編號B-3) 與本案犯罪無關   6 電子磅秤1個  同上  7 分裝勺2支 同上  8 吸食器1組  同上 

附表二：
編號 犯罪事實                所處罪刑及沒收  1 事實一㈠) 陳漢澤犯販賣第二級毒品罪，累犯，處有期徒刑伍年貳月。扣案如附表一編號4所示之物沒收。未扣案之犯罪所得新臺幣貳仟元沒收之，於全部或一部不能沒收或不宜執行沒收時，追徵其價額。  2 事實一㈡ 陳漢澤犯販賣第二級毒品罪，累犯，處有期徒刑壹年拾月。扣案如附表一編號4所示之物沒收。未扣案之犯罪所得新臺幣貳仟元沒收之，於全部或一部不能沒收或不宜執行沒收時，追徵其價額。  3 事實一㈢ 陳漢澤犯販賣第二級毒品罪，累犯，處有期徒刑壹年拾月。扣案如附表一編號4所示之物沒收。未扣案之犯罪所得新臺幣貳仟元沒收之，於全部或一部不能沒收或不宜執行沒收時，追徵其價額。  4 事實一㈣ 陳漢澤犯販賣第二級毒品未遂罪，累犯，處有期徒刑壹年。 扣案如附表一編號1至編號3所示之物，均沒收銷燬。扣案如附表一編號4所示之物沒收。